臺灣彰化地方法院刑事判決　　　　　　　　　　　　　　九十四年度易字第九四號
　　公　訴　人　臺灣彰化地方法院檢察署檢察官
　　被　　　告　甲○○　男　三.
右列被告因違反家庭暴力防治法案件，經檢察官聲請簡易判決處刑（九十三年度偵字
第八二九一號、第八二九二號、第八二九三號、第八二三三號），及移送併案審理（
九十四年度偵字第五０九號），本院彰化簡易庭認不宜以簡易程序判決處刑，簽移由
本院合議庭改依通常程序判決如左：
    主  文
甲○○連續違反法院民事通常保護令所為禁止實施家庭暴力行為、禁止直接騷擾及遠
離住居所之規定，處有期徒刑參月，如易科罰金，以參佰元折算壹日。
    事  實
一、甲○○係乙○○之前配偶，二人間具有家庭暴力防治法第三條第一款所定之家庭
    成員關係。甲○○曾因違反家庭暴力防治法案件，經本院於九十三年八月三十一
    日，以九十三年度彰簡字第六四四號，判處拘役五十九日（此部分不構成累犯）
    。詎其猶不知悔改，明知因其曾於酒後辱罵乙○○，經本院於九十三年五月二十
    日，以九十三年度家護字第二三六號，裁定核發民事通常保護令，且該裁定已送
    達予甲○○，並由彰化縣警察局彰化分局員警於九十三年六月一日，在甲○○當
    時位於彰化縣彰化市○○○路一九五巷二八弄八號，向甲○○說明前開保護令之
    執行內容。甲○○收受保護令後，雖明知上開保護令內容包括禁止其對乙○○實
    施身體或精神上不法侵害之行為、禁止直接或間接騷擾乙○○及應最少遠離乙○
    ○位於彰化縣彰化市○○路一三七巷十六弄七號三樓住居所（下簡稱乙○○住居
    所）一百公尺，且保護令之有效期間為十月。惟甲○○仍基於違反右揭保護令內
    容之概括犯意，在前案判決宣判送達後之保護令有效期間內，除於九十三年十一
    月五日起至九十四年一月二日，因前開違反保護令案件入監執行外，均仍以乙○
    ○之住居所為居所，而違反前開保護令應遠離乙○○住居所之規定，且先後於(一)
    九十三年九月十四日下午六時許，於飲酒後返回乙○○住居所後，以扯斷乙○○
    住居所內之電話線方式騷擾乙○○；(二)九十三年九月十八日下午八時二十分許，
    於飲酒後返回乙○○住居所後，以向乙○○大聲咆哮方式騷擾乙○○，而實施精
    神上不法侵害；(三)九十三年九月三十日下午十一時五十分許，於飲酒後返回乙○
    ○住居所，因乙○○不願開啟大門，甲○○即自陽台攀爬窗戶進屋，並以敲打乙
    ○○房門大聲咆哮方式騷擾乙○○，而實施精神上不法侵害（就無故侵入住宅部
    分，業已撤回告訴）；(四)九十三年十月二十八日凌晨一時三十分許，飲酒後返回
    乙○○住居所後，不斷敲打窗戶及大聲咆哮，以此方式騷擾乙○○，而實施精神
    上不法侵害；(五)九十四年一月十一日下午九時許，飲酒後在乙○○住居所內，以
    出手拉扯乙○○頭髮方式騷擾乙○○，並實施身體及精神上不法侵害行為，均違
    反前開保護令之規定。嗣因乙○○於前開時間先後報警處理，而查知上情。
二、案經彰化縣警察局彰化分局報告臺灣彰化地方法院檢察署檢察官偵查起訴及移送
    併案審理。
    理  由
一、訊據被告甲○○固坦承：伊於收受保護令迄今，除入監服刑外，均住居於乙○○
    住居所，且於上開時、地，伊於酒後曾與乙○○發生爭執等情，惟矢口否認涉有
    上開犯行，辯稱：伊係經過乙○○同意才住居於乙○○住居所，且伊並未向乙○
    ○大聲咆哮，亦未曾自陽台攀爬窗戶進屋，亦未曾拉扯乙○○頭髮云云。惟查：
  (一)證人乙○○曾因不堪被告酒後之言語騷擾致精神損害，向本院聲請保護令，經本
    院於九十三年五月二十日，以九十三年度家護字第二三六號民事通常保護令，令
    被告在保護令有效之十個月期間內，不得對證人乙○○實施身體或精神上不法侵
    害之行為；亦不得對證人乙○○為騷擾之行為；且應最少遠離乙○○住居所一百
    公尺，此有本院民事通常保護令一份在卷可稽（見彰警分刑字第０九三００一三
    六一四號警卷第五頁），且前開保護令業已送達予被告，並經彰化縣警察局彰化
    分局向被告說明保護令內容，而填製保護令執行紀錄表，此亦據被告自承在卷，
    並有彰化縣警察局彰化分局九十三年六月一日保護令執行紀錄表一紙存卷可參（
    見同右警卷第六頁），是被告應已知情在前開保護令有效期間，不得對乙○○實
    施身體或精神上不法侵害之行為，亦不得對乙○○為騷擾之行為，且需遠離乙○
    ○住居所至少一百公尺。
  (二)被告於上揭時、地，均居住於證人乙○○住居所，且曾四次酒後大聲喧鬧，及一
    次拉扯證人乙○○頭髮等情，業據證人即被告前配偶乙○○分別於事發當日報警
    時，在警詢時分別證述：被告酗酒後，至其住處大聲喧嚷，並於九十三年九月十
    四日，在其住處拉斷電話線，且於九十三年九月三十日當晚，自窗戶攀爬入屋後
    ，曾敲打其房屋，另於九十三年十月二十八日，則係不斷敲打窗戶，又於九十四
    年一月十一日拉扯其頭髮等語（詳見彰警分刑字第０九三００一三四四三號警卷
    第三頁背面、彰警分刑字第０九三００一三四八五號警卷第三頁背面、彰警分刑
    字第０九三００一三六一四號警卷第一頁背面、彰警分刑字第０九三０００一三
    九二八號警卷第三頁背面、彰警分刑字第０九四００一０一四三號警卷第六頁）
    ，且被告於九十三年九月十四日下午六時二十七分接受酒精濃度測試，測試值達
    每公升一‧三四毫克；又其於九十三年九月十八日下午十時四十分接受酒精濃度
    測試，測試值達每公升一‧一三毫克；另於九十三年十月一日凌晨二時十八分接
    受酒精濃度測試，測試值達每公升０‧九六毫克；再於九十四年一月十一日下午
    九時十三分接受酒精濃度測試，測試值達每公升０‧七八毫克；又於九十三年十
    月二十八日凌晨一時三十七分接受酒精濃度測試，測試值達每公升一‧二四毫克
    ，此有酒精濃度測試紀錄表五紙存卷可參（見彰警分刑字第０九三００一三六一
    四號警卷第十一頁，彰警分刑字第０九三００一三四四三號警卷第八頁，彰警分
    刑字第０九三００一三四八五號警卷第七頁，彰警分刑字第０九四００一０一四
    三號警卷第一三頁，彰警分刑字第０九三０００一三九二八號警卷第九頁），而
    被告亦自承確曾在收受保護令後，仍住居於證人乙○○住居所，且曾酒後在證人
    乙○○住居所與證人乙○○發生爭執等情，衡諸被告與證人乙○○係前配偶關係
    ，雙方並育有多子，被告之個人毀譽影響家庭成員至為密切，且證人乙○○均係
    於每次案發後，即報警處理，員警到場處理時，被告亦確呈酒醉狀態，應可認證
    人乙○○於警詢時所述非屬虛偽。至被告雖辯稱係經過證人乙○○之同意，始居
    住於證人乙○○住居所，且未曾向證人乙○○咆哮，亦未曾自陽台攀爬入屋，及
    拉扯證人乙○○之頭髮云云。惟(1)按命相對人遷出被害人住居所或遠離被害人之
    保護令，不因被害人同意相對人不遷出或不遠離而失其效力，家庭暴力防治法第
    十六條定有明文，是縱被告於收受保護令後，係經過證人乙○○之同意，始居住
    於證人乙○○之住居所，然參諸前開法條規定，尚難認被告得以證人乙○○之同
    意，以阻卻違法；(2)又被告確曾向證人乙○○咆哮，並自陽台攀爬入屋及拉扯證
    人乙○○頭髮等情，已據證人乙○○於警詢時證述明確，被告空言辯稱僅係酒後
    爭吵云云，應係屬事後卸責之詞，不足採信。是被告前開所辯，均難為其有利之
    認定。
  (三)綜上所述，被告於保護令有效期間，仍逕為前開身體、精神暴力、直接騷擾及未
    遠離證人乙○○住居所之行為，是本件事證明確，被告犯行堪以認定。
二、按家庭暴力防治法所稱之家庭暴力者，係謂家庭成員間實施身體或精神上之不法
    侵害，又同法所稱之騷擾，係謂任何打擾、警告、嘲弄或辱罵他人之言語、動作
    或製造使人心生畏怖情境之行為，此觀同法第二條第一項、第三項各定有明文。
    核被告除於九十三年十一月五日起至九十四年一月二日，因前開違反保護令案件
    入監執行外，均係以證人乙○○之住居所為居所，係違反保護令所規定應遠離住
    居所之規定，此部分所為，係違犯家庭暴力防治法第五十條第四款之罪；又被告
    於九十三年九月十四日，至證人乙○○住居所，拉扯證人乙○○住居所內之電話
    線，係違反保護令所定禁止騷擾及遠離住居所之規定，所為係犯家庭暴力防治法
    第五十條第二、四款之罪；另於九十三年九月十八日，酒後在證人乙○○住居所
    向證人乙○○大聲咆哮，係違反保護令所定禁止實施家庭精神暴力行為、禁止騷
    擾及遠離住居所之規定，此部分係犯家庭暴力防治法第五十條第一款、第二款、
    第四款之罪；又於九十三年九月三十日，飲酒後在證人乙○○住居所內敲打證人
    乙○○房門大聲咆哮，係違反保護令所定禁止實施家庭精神暴力行為、禁止騷擾
    及遠離住居所之規定，此部分亦係犯家庭暴力防治法第五十條第一款、第二款、
    第四款之罪；再於九十三年十月二十八日，飲酒後敲打證人乙○○住居所窗戶及
    在證人乙○○住居所內大聲咆哮，係違反保護令所定禁止實施家庭精神暴力行為
    、禁止騷擾及遠離住居所之規定，此部分亦係犯家庭暴力防治法第五十條第一款
    、第二款、第四款之罪；另於九十四年一月十一日，飲酒後在證人乙○○住居所
    內拉扯證人乙○○之頭髮，則係違反保護令所定禁止實施家庭身體、精神暴力行
    為、禁止騷擾及遠離住居所之規定，此部分亦係犯家庭暴力防治法第五十條第一
    款、第二款、第四款之罪。被告數次違反保護令之犯行，時間緊接，手段相同，
    所犯係構成要件相同之罪，顯係基於概括之犯意反覆為之，為連續犯，應從重論
    以違反保護令所定禁止實施家庭暴力行為、禁止騷擾及遠離住居所一罪，並依法
    加重其刑。起訴書雖僅記載事實欄一段內所述(一)、(二)、(三)、(四)之犯行，而未記載
    該段所述(五)，及被告自始即均居住於證人乙○○之住居所之犯行，惟該部分既與
    起訴書記載部分，有連續犯之裁判上一罪關係，基於審判不可分之原則，本院自
    應併予審理。爰審酌被告與證人乙○○為前配偶之關係，目前仍處於同居狀態，
    被告以前揭方式酒後騷擾證人乙○○，使其居家生活失序，承受莫大精神壓力，
    且被告於行為前，甫因同類型案件經本院判處拘役五十九日之素行等一切情狀，
    核情量處如主文所示之刑，並諭知易科罰金之折算標準。
據上論斷，應依刑事訴訟法第第四百五十二條、第二百九十九條第一項前段，家庭暴
力防治法第五十條第一款、第二款、第四款，刑法第十一條前段、第五十六條、第四
十一條第一項前段，罰金罰鍰提高標準條例第二條，判決如主文。
本案經檢察官李毓珮到庭執行職務。
中      華      民      國    九十四    年      五      月     十七     日
                              臺灣彰化地方法院刑事第三庭
                                  審判長法官  余仕明
                                        法官  王昌鑫
                                        法官  簡婉倫
右正本證明與原本無異。
如不服本判決，應於判決送達後十日內，向本院提出上訴狀（須附繕本），上訴於台
灣高等法院台中分院。
告訴人或被害人對於判決如有不服具備理由請求檢察官上訴者，其上訴期間之計算係
以檢察官收受判決正本之日為準。
                                  法院書記官
中      華      民      國    九十四    年      五      月     十七     日
附錄本案論罪科刑法條全文：
家庭暴力防治法第五十條
違反法院依第十三條、第十五條所為之下列裁定者，為本法所稱之違反保護令罪，處
三年以下有期徒刑、拘役或科或併科新台幣十萬元以下罰金︰
一  禁止實施家庭暴力行為。
二  禁止直接或間接騷擾、接觸、通話或其他連絡行為。
三  命遷出住居所。
四  遠離住居所、工作場所、學校或其他特定場所。
五  命完成加害人處遇計畫：戒癮治療、精神治療、心理輔導或其他治療、輔導。
